【裁判字號】    90,易,465
【裁判日期】    900424
【裁判案由】    違反電子遊戲場業管理條例等
【裁判全文】
臺灣彰化地方法院刑事判決                            九十年度易字第四六五號
    公  訴  人  臺灣彰化地方法院檢察署檢察官
    被      告  乙○○
右列被告因違反電子遊戲場業管理條例等案件，經檢察官聲請以簡易判決處刑（九十
年度偵字第八六六號），本院適用通常程序審理，判決如左：
    主  文
乙○○違反未依電子遊戲場業管理條例規定辦理營利事業登記，不得經營電子遊戲場
業之規定，處拘役貳拾日，如易科罰金，以佰元折算壹日；又連續在公眾得出入之
場所賭博財物，處罰金伍仟元，如易服勞役，以佰元折算壹日。
扣案之電動賭博機具「孔雀王」壹台及賭資新台幣貳仟伍佰玖拾元均沒收。
    事  實
一、乙○○未依電子遊戲場業管理條例規定辦理營利事業登記，即自民國八十九年十
    一月、十二月間之某日起，在彰化縣鹿港鎮○○路○段七四九號其所經營之光陽
    機車行之公眾得出入之場所內，擺設電子遊戲機「孔雀王」一台，經營電子遊戲
    場業，並自同日起，基於概括之犯意，連續以上開電子遊戲機為器具，與不特定
    之賭客賭博財物，其玩賭方法為，賭客投入新台幣（下同）十元硬幣於遊戲機內
    ，以一比一之比例換取分數押注，如押中，可得二至一百倍之金錢，不中，則投
    入之金錢即歸乙○○所有。嗣於九十年一月十七日下午一時許，為警在前揭處所
    查獲，並扣得乙○○所有上述電子遊戲機一台及從機具內取出之賭資硬幣二千五
    百九十元。
二、案經彰化縣警察局鹿港分局報請台灣彰化地方法院檢察署檢察官偵查聲請簡易判
    決處刑。
    理  由
一、訊據被告乙○○固坦承未依電子遊戲場業管理條例規定辦理營利事業登記及於其
    所經營之光陽機車行內擺設有電子遊戲機「孔雀王」一台之事實不諱，惟矢口否
    認有經營電子遊戲場業及賭博之犯行，辯稱：該台遊戲機大部分是我在打，有時
    候是我朋友在玩，且我所經營之機車行常關起來，警方查獲時該遊戲機並未插電
    云云。惟查，證人即查獲之警員甲○○到庭證稱：我們查獲本案時該機台有插電
    ，且桌子上有一格一格放十元零錢的塑膠盒子，機台內並有起獲二千五百九十元
    之硬幣，且如係供己玩樂，則無需投幣等語，且被告於警訊中即坦承：該機台係
    供不特定人士把玩，如果押中二倍至一百倍比率，如果押不中賭資歸我所有，有
    退幣口等語，再被告如係僅供自己賭玩，則為何機台內會有二千五百九十元如此
    多之賭資，又被告亦於本院審理時坦承如押中彩金會由退幣口掉出來，此外並有
    現場檢查紀錄表、現場圖各一份在卷可參，復有查獲之電子遊戲機「孔雀王」一
    台及從機具內取出之賭資硬幣二千五百九十元扣案可稽，是以被告擺設之電子遊
    戲機應已有賭客玩賭多次無訛，被告所辯顯屬事後卸責之詞，不足採信，本件事
    證已臻明確，被告犯行堪以認定。
二、核被告所為，係違反電子遊戲場業管理條例第十五條之規定，而犯同條例第二十
    二條之罪及刑法第二百六十六條第一項前段之普通賭博罪。被告先後多次賭博犯
    行，時間緊接、犯罪構成要件相同，顯係基於概括之犯意為之，應依連續犯之規
    定，以一罪論，並依法加重其刑。又被告所犯二罪，犯意各別，行為互異，應予
    分論併罰。爰審酌被告曾於八十七年間因犯賭博罪經本院判處罰金三千元確定，
    現又再犯本案及其犯罪之動機、目的、手段、擺設電子遊戲機之台數、時間、犯
    罪後之態度等一切情狀，量處如主文所示之刑，並諭知易科罰金、易服勞役折算
    之標準，以示懲儆。扣案之電動賭博機具「孔雀王」一台及賭資二千五百九十元
    ，被告供稱為其所有，機具係供犯賭博罪所用，二千五百九十元則係因犯賭博罪
    所得之物，均依法併予宣告沒收。
據上論斷，應依刑事訴訟法第四百五十二條、第二百九十九條第一項前段，電子遊戲
場業管理條例第二十二條，刑法第十一條前段、第五十六條、第二百六十六條第一項
前段、第四十一條第一項前段、第四十二條第二項、第三十八條第一項第二款、第三
款、第五十條，罰金罰鍰提高標準條例第一條前段、第二條，判決如主文。
中      華      民      國    九十      年      四      月    二十四    日
                                    臺灣彰化地方法院刑事第二庭
                                        法      官   石  馨  文
右正本證明與原本無異。
如不服本判決，應於判決送達後十日內向本院提出上訴狀( 須附繕本 )。
告訴人或被害人對於判決如有不服具備理由請求檢察官上訴者，其上訴期間之計算係
以檢察官收受判決正本之日期為準。
                                        法院書記官   王  振  州
中      華      民      國    九十      年      四      月    二十五    日
電子遊戲場業管理條例第二十二條：
違反第十五條規定者，處行為人一年以下有期徒刑、拘役或併科新臺幣五十萬元以上
二百五十萬元以下罰金。
電子遊戲場業管理條例第十五條：
未依本條例規定辦理營利事業登記者，不得經營電子遊戲場業。
刑法第二百六十六條
在公共場所或公眾得出入之場所賭博財物者，處一千元以下罰金，但以供人暫時娛樂
之物為賭博者，不在此限。
當場賭博之器具與在賭檯或兌換籌碼處之財物，不問屬於犯人與否，沒收之。


司法院資訊處製作；財團法人民間司法改革基金會備份。
